【裁判字號】    99,聲,2058
【裁判日期】    991005
【裁判案由】    聲請具保停止羈押等
【裁判全文】
臺灣臺北地方法院刑事裁定              99年度聲字第2058號
聲  請  人
即  被  告  甲○○
選任辯護人  邱群傑律師
            許卓敏律師
上列聲請人即被告因違反毒品危害防制條例等案件（臺灣臺北地
方法院檢察署99年度偵字第9120號、第9522號、第9523號、第97
05號、第10349號、第11643號；本院99年度重訴字第15號），聲
請具保停止羈押，本院裁定如下：
    主      文
聲請駁回。
    理      由
一、聲請人即被告甲○○（下稱被告）聲請意旨略以：被告因違
    反毒品危害防制條例第4條第1項及懲治走私條例第2條第1項
    等罪，經鈞院依刑事訴訟法第101條第1項第2款、第3款之規
    定裁定羈押並禁止接見通信。惟本案事證已明，被告對涉案
    情節亦交代明確，其他在押被告亦皆已坦承犯行，而被告亦
    為本案證人之一，亦無勾串共犯之必要，縱各被告供述不一
    ，亦無礙罪名之成立及酌刑依據。又被告於民國97年發生重
    大車禍致重傷身殘歷經多次手術，然因羈押未能繼續治療，
    而被告受傷部分均為影響基本生活甚劇之四肢、腰部運動關
    節，若未長期且定期進行術後復健及物理治療，將無法回復
    功能，在看守所無任何手術或專業復健人員、器材之設置，
    即使戒護就醫，亦無法配合被告上揭復健需求，被告收押迄
    今雖服用所方提供藥物，均未能解決根本問題，長此以往，
    對被告日後手術及復健結果之影響實難想像，是被告有刑事
    訴訟法第114條第3款之不得駁回具保聲請停止羈押之事由。
    另被告因發生車禍，在臺灣高雄地方法院與肇事者進行訴訟
    ，且被告亦正在進行勞工傷病、傷殘給付及個人醫療保險給
    付申請階段，且申請期限亦將屆滿，被告之妻子甫生產、母
    親及妻子之生計均由被告負擔，被告之公司又經營困難，加
    上被告收押，收入銳減，母親、妻子及幼子均需被告陪伴，
    訴訟過程漫長，若被告繼續羈押，除被告身體狀況會持續惡
    化外，對被告之家屬及員工權益均造成毀滅性之影響，有違
    憲法保障人權意旨，亦與刑事訴訟法第114條所規定之人道
    考量立法本意背道而馳。被告若能經鈞院裁定停止羈押，被
    告當遵守刑事訴訟法第116條各款之規定，亦會定期報告治
    療進度，或按時至轄區警局報到，遵期接受審判，若有違反
    ，鈞院可再命羈押，懇請鈞院考量上情，准予被告以具保、
    責付或限制住居之方式停止羈押等語。
二、經查，本件被告因違反毒品危害防制條例之運輸第一級毒品
    及懲治走私條例之私運管制物品進口案件，經檢察官向本院
    提起公訴（偵查案號：99年度偵字第9120號、第9522號、第
    9523號、第9705號、第10349號、第11643號；本院繫屬案號
    ：99年度重訴字第15號），經本院訊問後，被告就起訴書所
    載犯罪事實一(一)、(二)之自美國運輸第一級毒品古柯鹼來臺及
    與其他共同被告間之聯絡、行為分擔等情坦承不諱，復有同
    案被告RICKY SHU、陳榮順及邱亦龍所述及相關卷證資料附
    卷可佐，而認被告涉有毒品危害防制條例第4條第1項、懲治
    走私條例第2條第1項等罪，犯罪嫌疑重大，且所犯之毒品危
    害防制條例之運輸第一級毒品罪之法定刑為死刑或無期徒刑
    ，為最輕本刑5年以上有期徒刑之罪，並考量被告與同案被
    告RICKY SHU、陳榮順及邱亦龍就運輸古柯鹼之犯罪經過細
    節，供述多有歧異，恐有勾串共犯之虞為由，認非予羈押，
    顯難進行審判，有羈押之必要，而裁定自99年8月5日起予以
    羈押，並禁止接見通信。
三、被告固以上情聲請具保停止羈押。惟查：
  (一)雖被告以其身體狀況之相關事由聲請停止羈押，然經本院函
    詢臺灣臺北看守所，經該所於99年10月1日以北所衛字第099
    0010246號函覆本院稱：「收容人（即被告）因罹患『右膝
    前十字和後十字韌帶撕裂併腓神經損傷，右手砸傷合併肌腱
    受損及疤痕攣縮、右腳垂足』等症，多次於所內門診診療，
    本所並分別為99年6月23日、同月7月6、16日戒送亞東紀念
    醫院骨科門診，據該院診斷證明書所載診斷分別為『右膝挫
    傷』、『足底筋膜炎，趾關節炎』、『左第四第五趾節肢術
    後合併第四趾蹠關節癒合不良』，依其病況本所將擇日戒送
    外醫複診」等語，有該所函文及所附之被告於看守所就診之
    病歷單、放射科檢查申請報到單、亞東紀念醫院診斷證明書
    在卷可佐，堪認被告雖現罹疾病，惟既經看守所定期檢查及
    戒護送外醫診治，尚無非保外治療顯難治療之情形。被告僅
    泛指即使戒護就醫，亦無法配合其復健需求云云，並未具體
    指出有何被告在押期間無法進行且具急迫性之診療需求，是
    被告此部份聲請，因不符刑事訴訟法第114條第3款所定不得
    駁回具保停止羈押聲請之要件，而難採認。
  (二)又被告之其餘主張，均未符合刑事訴訟法第114條所列各款
    如經具保聲請停止羈押本院不得駁回之事由，且被告上開之
    羈押原因亦仍存在。再被告與RICKY SHU、陳榮順及邱亦龍
    於本院訊問時，就相互聯絡及運輸入境細節，所述確多所歧
    異（參見本院卷第23頁至第24頁背面、第27頁背面至第29頁
    、第30頁背面至第32頁、第34頁至第35頁），有事實足認有
    勾串共犯之虞，而同案被告RICKY SHU與邱亦龍亦均請求與
    被告及陳榮順對質詰問，此部分尚待本院審理，是被告涉犯
    上開重罪之犯罪事實既尚待與其他同案被告進行交互詰問時
    加以釐清，原裁定羈押、禁止接見通信之事由仍存在，顯見
    本件仍有羈押之必要，而無從以具保擔保代替羈押之執行；
    又於交互詰問完結之前，如准予解除禁止接見、通信，當有
    互通訊息之危險性，更徵禁見之必要。
  (三)被告雖另以須照顧母親、妻子及幼兒之生活，以及維持員工
    權益為由聲請具保停止羈押，其情雖可憫，惟刑事訴訟程序
    關於被告羈押之執行，係為確保國家司法權對犯罪之追訴處
    罰及保障社會安寧秩序而採取之必要手段，與受處分人個人
    自由及家庭生活機能之圓滿，難免衝突，今本件前開羈押之
    原因既仍存在，且仍有羈押之必要性，被告聲請具保停止羈
    押之事由又核與刑事訴訟法第114條各款規定不符，本院衡
    酌公益之目的及對被告人身自由最小侵害手段之原則，仍認
    被告之聲請無理由，被告所請，尚難准許，應予駁回。
四、爰依刑事訴訟法第220條，裁定如主文。
中    華    民    國    99    年    10    月    5     日
                  刑事第八庭審判長法  官  徐千惠
                                  法  官  陳雯珊
                                  法  官  古瑞君
以上正本證明與原本無異。
如不服本裁定，應於送達後5日內，向本院提出抗告狀。
                                  書記官  莊宜諳
中    華    民    國    99    年    10    月    5    日

司法院資訊處製作；財團法人民間司法改革基金會備份。
